【裁判字號】    89,訴,731
【裁判日期】    900205
【裁判案由】    分配表異議之訴
【裁判全文】
臺灣新竹地方法院民事裁定  八十九年訴字第七三一號
    原      告  乙○○
    法定代理人  葉美英
    原      告  甲○○
    法定代理人  葉美英
    右二人
    訴訟代理人  徐正安律師
    被      告  台灣土地銀行  設台北市○○區○○路四六號
    法定代理人  林彭郎        住台北市○○區○○路四六號
    訴訟代理人  易鴻文        .
右當事人間請求分配表異議之訴事件，本院裁定如左：
    主      文
原告之訴駁回。
訴訟費用由原告負擔。
    理      由
一、按原告之訴起訴不合程式或不備其他要件者，法院應以裁定駁回之，民事訴訟法
    第二百四十九條第一項第六款定有明文。
二、次按，債權人或債務人對於分配表所載各債權人之債權或分配金額有不同意者，
    應於分配期日一日前，向執行法院提出書狀，聲明異議；執行法院對於前條之異
    議認為正當，而到場之債務人及有利害關係之他債權人不為反對之陳述或同意者
    ，應即更正分配表而為分配；異議未終結者，為異議之債權人或債務人，得向執
    行法院對為反對陳述之債權人或債務人提起分配表異議之訴，聲明異議人未於分
    配期日起十日內向執行法院為前二項起訴之證明者，視為撤回其異議之聲明，前
    項期間，於有反對陳述之情形，自聲明異議人受通知之日起算，強制執行法第三
    十九條第一項、第四十條第一項、第四十一條分別定有明文。是異議人未於十日
    內為起訴之證明者，視為撤回其異議之聲明，其異議既不復存在，執行法院應依
    原定分配表實行分配，受訴法院亦應以其訴為不合法，裁定駁回之，以避免執行
    及訴訟程序之拖延（八十五年十月九日強制執行法四十一條修正說明參照）。
三、本件原告主張本院八十七年度執字第五八三四號拍賣抵押物強制執行事件中，參
    與分配債權人即被告僅對債務人朱建州具有債權，原告係繼受其債務，並非債務
    人，而原告對本件拍賣之不動產具有一半之所有權，則被告所得分配之部分，僅
    限於債務人朱建州所有部分，不及於原告所有部分，為此乃起訴請求就本院八十
    七年度執字第五八三四號拍賣抵押物強制執行事件，就被告分配金額減為原分配
    金額之二分之一。經查，本院八十七年度執字第五八三四號拍賣抵押物強制執行
    事件，已定八十九年五月二十六日上午十時實行分配，原告則於前一日即五月二
    十五日向本院民事執行處以書狀聲明異議，後經債權人即被告於八十九年八月十
    八日到場為反對之陳述，本院執行處即將被告所為反對陳述通知原告，原告並於
    八十九年九月一日收受該通知，且於八十九年九月十三日向本院提起分配表異議
    之訴，此經本院調閱八十七年度執字第五八三四號拍賣抵押物強制執行事件卷宗
    查核屬實。據此，原告係於九月一日即受被告反對陳述之通知，然其並未在十日
    內向執行法提出起訴之證明，而係遲至八十九年九月十三日始提出（該十日期間
    並非訴訟法上之不變期間，為法定期間，並無在途期間之問題，盧江陽編著，八
    十九年八月修訂版新強制執行實務，第三三六頁參照），其異議之聲明依法自應
    視為撤回。依據前揭法條規定及說明，原告於八十九年九月十三日提起本件分配
    表異議之訴時，既無已依法於收受反對陳述之日起十日內，向執行法院提出起訴
    證明之情事，本院自應以其訴不合法，裁定駁回之。
四、依民事訴訟法第二百四十九條第一項第六款、第九十五條、第七十八條，裁定如
    主文。
中      華      民      國    九十      年      二      月      五      日
                                  臺灣新竹地方法院民事第二庭
~B法      官  林南薰
右為正本係照原本作成。
如對本裁定抗告須於裁定送達後十日內向本院提出抗告狀。
~B法院書記官  林淑瑜
中      華      民      國    九十      年      二      月      五      日


司法院資訊處製作；財團法人民間司法改革基金會備份。
